# 请教陈版：中小板关注成长性吗？

提问人：圆圆 CPA 梦梦 时间：2011-01-11 22:02:17
陈版：您好，我现在的项目，打算上中小板， 08 、 09 、 10 三年扣非后的合并净利润大概分别为 3000 万、 3600 万、 4100 万，但是营业收入分别为4.5亿、 4 亿、4.2亿，原因主要是产能受限，为提高毛利率，公司加大研发力度，新产品投产占用了老产品的产能，由于新产品的毛利率较老产品提高，虽然营业收入没有增长，但利润确实有所增长。 这样的数据会不会被质疑成长性较差？中小板审核是否关注成长性？关注的成长主要是利润指标吧？请指教。

回答人：chenyiwei
这种问题并没有定论。能否上市是所有因素共同综合作用的结果，不能片面夸大某一因素的影响。 中小板是主板市场的一部分，适用与主板相同的上市标准和信息披露规则，其IPO条件中没有对成长性提出像创业板那样明确的要求，但也不意味着完全不关注成长性。至少应当关注该企业的具体情况与行业特征是否匹配、企业的行业地位等因素。